臺灣高等法院高雄分院刑事判決　　　　100年度上易字第972號
上　訴　人
即　被　告　邱南熒
上列上訴人因竊盜等案件，不服臺灣屏東地方法院100 年度易字
第679 號中華民國100 年7 月20日第一審判決（起訴案號：臺灣
屏東地方法院檢察署100 年度偵字第2053、2366、2368、2441號
），提起上訴，本院判決如下：
     主  文
上訴駁回。
    事  實
一、邱南熒前於民國95年間因施用毒品案件，經臺灣屏東地方法
    院以95年度易字第167 號判處有期徒刑1 年2 月確定；又於
    同年間因施用毒品案件，經同院以95年度訴字第1036號判處
    有期徒刑1 年4 月、7 月，應執行有期徒刑1 年8 月確定，
    上開3 罪，嗣經同院以96年度聲減字第886 號裁定各減為有
    期徒刑7 月、8 月、3 月又15日，應執行有期徒刑10月確定
    ，於97年1 月18日因縮刑期滿假釋出監，交付保護管束，嗣
    於97年4 月29日因假釋期滿未經撤銷以執行完畢論。
二、邱南熒除前述施用毒品前科外，其並有竊盜之犯罪習慣，於
    99年間因多次竊盜案件，先後經下述法院判決有罪確定：
（一）臺灣屏東地方法院（下稱屏東地院）以99年度訴字第388
      號判決處有期徒刑6 月。
（二）臺灣彰化地方法院以99年度簡字第587 號判決處有期徒刑
      3 月。
（三）屏東地院99年度簡字第1631號判決，邱南熒犯竊盜罪計4
      罪，應執行有期徒刑11月。
（四）屏東地院以99年度易字第1040號判決，邱南熒犯竊盜罪計
      17罪，與另一詐欺罪合併應執行有期徒刑3 年。
（五）屏東地院100年度易字第6號判決處有期徒刑10 月。
（六）臺灣高雄地方法院100 年度簡字第3504號判決，邱南熒犯
      竊盜罪計5 罪，應執行有期徒刑1 年。
（七）屏東地院以100 年度簡字第1420號判決，邱南熒犯竊盜罪
      計2 罪，應執行有期徒刑5 月。
三、邱南熒猶不知悔改，意圖為自己不法之所有，基於竊盜之犯
    意，分別於如附表一所示之時間、地點，各以如附表一各項
    編號所示之方式，分別竊取如附表一各項編號所示之被害人
    所有之財物，共計9 次。
四、邱南熒與陳文成（業經原審判決確定）另共同意圖為自己不
    法之所有，基於竊盜之犯意聯絡，於如附表二編號1 所示之
    時間、地點，以附表二編號1 所示之方式，共同竊取鍾意貞
    之財物得逞。
五、邱南熒於如附表一編號2 所示之時間、地點，竊取陳麗娟所
    有之皮包後，因見該皮包內置有郵局提款卡，竟另意圖為自
    己不法所有，基於以不正方法由自動付款設備取得他人財物
    之犯意，旋即前往位於高雄市旗山區之「旗山郵局」，將陳
    麗娟所有置於上開皮包內之郵局提款卡插入位於「旗山郵局
    」之某自動櫃員機內，並輸入該提款卡之密碼（即陳麗娟之
    出生年月日），致前揭自動付款設備辨識系統陷於錯誤，誤
    認邱南熒係有權持用該提款卡之人，以此不正方式接續提領
    陳麗娟所有郵局帳戶內之存款新臺幣（下同）20,000元、30
    ,000元、20,000元、5,000 元、1,000 元、1,000 元（共計
    6 次），合計共提領77,000元。
六、邱南熒於陳文成為如附表二編號2 所示之竊取劉俊泓所有皮
    包後（內有劉俊泓之身分證、健保卡、汽車駕照、郵局提款
    卡各1 張及現金800 元等物，此部份邱南熒不知情），因見
    該皮包內置有郵局提款卡，其2 人遂共同意圖為自己不法所
    有，基於以不正方法由自動付款設備取得他人財物之犯意聯
    絡，於99年6 月20日下午4 時48分許，共同前往位於屏東縣
    內埔鄉之「豐田郵局」，並推由邱南熒將陳文成所竊取之劉
    俊泓所有置於上開皮包內之郵局帳戶之提款卡，插入位於「
    豐田郵局」之某自動櫃員機內，並輸入該提款卡之密碼（即
    劉俊泓之出生年月日），致使自動付款設備辨識系統陷於錯
    誤，誤認邱南熒係有權持用該提款卡之人，以此不正方式接
    續提領劉俊泓所有郵局帳戶內之存款4,000 元、10,000元、
    9,000 元（共計3 次），合計共提領23,000元，上開盜領款
    項均由其2 人朋分花用完畢。
七、案經屏東縣政府警察局、屏東縣政府警察局內埔分局暨屏東
    縣政府警察局內埔分局移送臺灣屏東地方法院檢察署檢察官
    偵查起訴。
     理  由
一、證據能力部分：
（一）按被告以外之人於審判外之言詞或書面陳述，除法律有規
      定者外，不得作為證據；被告以外之人於審判外向法官所
      為之陳述，得為證據；被告以外之人於偵查中向檢察官所
      為之陳述，除顯有不可信之情況者外，得為證據，刑事訴
      訟法第159 條第1 項、第159 條之1 分別定有明文。又按
      被告以外之人於審判外之陳述雖不符刑事訴訟法第159 條
      之1 至之4 等4 條之規定，經當事人於審判程序同意作為
      證據，法院審酌該言詞陳述或書面陳述作成時之情況，認
      為適當者，亦得為證據；當事人、代理人或辯護人於法院
      調查證據時，知有前項不得為證據之情形，而未於言詞辯
      論終結前聲明異議者，視為有前項之同意，刑事訴訟法第
      159 條之5 定有明文。本件如後所引被告以外之人於審判
      外所為之言詞或書面陳述，本件被告及檢察官對該等證據
      之證據能力均不爭執，且本院審酌上開證據於作成時無任
      何不適當之情況，認以之作為本案之證據，應屬適當，揆
      諸前開說明，應認均有證據能力。
（二）另其他證據部分，本院於審判期日，依各該證據不同之性
      質，以提示或告以要旨等法定調查方法逐一調查，並使當
      事人表示意見，本院亦查無法定證據取得禁止或證據使用
      禁止之情形，故認所引用各項證據資料，均具證據之適格
      ，合先敘明。
二、上開犯罪事實，業據被告邱南熒於警詢、偵查及原審、本院
    審理時均坦承不諱，核與共犯即證人陳文成、證人即被害人
    張秀春、陳麗娟、吳碧玉、陸華馨、李佳娥、陳淑玟、劉俊
    泓、葉美月、紀秀珠、廖木祥、鍾意貞及證人蔡旻倚於警詢
    中所證述被竊之情節均大致相符，並有贓物認領保管單2 紙
    （張秀春）、車牌號碼GK2-239 號之車籍資料報表及失車案
    件基本資料詳細畫面報表各1 紙、贓物認領保管單（陳麗娟
    、吳碧玉、陸華馨）4 紙、車牌號碼BHZ-827 號之車籍資料
    及失車案件基本資料詳細畫面報表各1 紙、贓物認領保管單
    （李佳娥）2 紙、屏東縣政府警察局刑事警察大隊（民生竊
    盜聯合稽查小組）扣押筆錄、扣押物品目錄表、被竊身份證
    及健保卡（均影本）各1 份、本案照片4 幀、屏東縣政府警
    察局內埔分局內埔派出所偵查報告、受理各類案件記錄表及
    受理刑事案件報案三聯單、劉俊泓所有郵局帳戶存摺內頁各
    1 份、屏東縣內埔鄉豐田郵局之提款機之監視錄影翻拍照片
    2 幀、屏東縣政府警察局潮州分局偵查報告、扣押筆錄、扣
    押物品目錄表各1 份、贓物認領保管單（廖木祥）1 紙、屏
    東縣政府警察局潮州分局光華派出所99年11月29日陳報單、
    受理各類案件紀錄表、車牌號碼PDY-081 號之屏東縣政府警
    察局車輛協尋電腦輸入單及車牌號碼PDY-081 號車輛詳細資
    料報表各1 份、屏東縣政府警察局潮州分局中山路派出所99
    年11月30日陳報單、受理各類案件記錄表及受理刑事案件報
    案三聯單、刑事案件紀錄表、車牌號碼NFK-379 號之屏東縣
    政府及高雄市政府警察局車輛協尋電腦輸入單各1 紙、車牌
    號碼NFK-379 號之失車案件基本資料詳細畫面報表各1 份、
    查獲照片7 幀、屏東縣政府警察局100 年3 月1 日屏警刑偵
    竊字第1000010168號函暨所檢附之陳麗娟所有旗山四保郵局
    帳戶（帳號：0000000-0000000 號）之開戶基本資料及歷史
    交易清單各1 紙（見警卷第5403號第44至47、53、58、67-7
    0 、75、80、85至90、92至104 頁、警卷第1771號第1-3 、
    14-16 、27頁、警卷第2997號第10至12頁、警卷第2997號第
    10至22、24至30頁、偵卷第2053號第24至26頁）在卷可稽，
    足見被告邱南熒上開任意性之自白均核與事實相符，應堪信
    為真實。是本件事證明確，被告邱南熒上開竊盜、非法由自
    動付款設備取財之犯行，均洵堪認定。
三、核被告邱南熒就如附表一及附表二編號1 所示之犯行，均係
    犯刑法第320 條第1 項之竊盜罪；又按刑法第339 條之2 所
    謂之「自動付款設備」，係指於銀行體系中，於特定之約定
    條件成就下，由電腦或電子設備依一定程式指令，自動執行
    提供一定金額之現款提領或轉帳之自動櫃員機；條文稱付款
    設備，原係立於該機器設置人（銀錢業者一方）所使用之稱
    謂，其就一般持卡人而言，則屬提款設備或領款設備之性質
    。又按刑法第339 條之2 第1 項之以不正方法由自動付款設
    備取得他人之物罪，其所謂「不正方法」，係泛指一切不正
    當之方法而言，並不以施用詐術為限，例如以強暴、脅迫、
    詐欺、竊盜或侵佔等方式取得他人之提款卡及密碼，再冒充
    本人由自動付款設備取得他人之物等均屬之，且應包括無權
    使用他人真正提款卡、金融卡及現金卡之情形。「被告邱南
    熒先竊取被害人陳麗娟所持有之皮包及其內之提款卡，嗣在
    未得被害人陳麗娟之同意下，持竊取而來之被害人陳麗娟之
    提款卡」，及「陳文成先竊取被害人劉俊泓持有之皮包及其
    內之提款卡，嗣在未得被害人劉俊泓之同意下，推由被告邱
    南熒持被告陳文成竊取而來之被害人劉俊泓提款卡」，均擅
    自以輸入上開提款卡密碼指令之不正方式，分別自前揭郵局
    自動櫃員機之自動付款設備取得現金，使該自動付款設備辨
    識系統對真正持卡人之識別陷於錯誤而交付金錢之行為，核
    其所為（即附表一編號2 後段及附表二編號2 後段）之犯行
    ，均係犯刑法第339 條之2 第1 項之非法由自動付款設備取
    財罪。另被告邱南熒分別持被害人陳麗娟、劉俊泓所有之上
    揭提款卡提領現金各為6 次、3 次之行為（即附表一編號2
    後段及附表二編號2 後段所示），均係本於單一犯意，而利
    用同一機會，在同一時段、同一地點實施，侵害同一法益，
    各行為之獨立性極為薄弱，依一般社會健全觀念，在時間差
    距上，難以強行分開，在刑法評價上應視為數個舉動之接續
    施行，合為包括之一行為予以評價，較為合理，而屬接續犯
    ，應各僅論以1 次之非法由自動付款設備取財罪（共2 罪）
    。又被告邱南熒就如附表二編號1 所示之竊盜犯行及附表二
    編號2 後段所示之非法由自動付款設備取財犯行，與陳文成
    有犯意之聯絡及行為之分擔，應論以共同正犯。再者被告邱
    南熒就上開所犯12罪，犯意各別，行為互殊，應予分論併罰
    。末者，被告邱南熒有如前揭事實欄第一項所載論罪科刑執
    行之前科紀錄，有被告之臺灣高等法院被告前案紀錄表各1
    份附卷可查，被告邱南熒各於有期徒刑執行完畢後，5 年以
    內故意再犯本件有期徒刑之12罪，均累犯，應依刑法第47條
    第1 項之規定，俱予加重其刑。
四、再者，被告邱南熒就附表一編號9 所示之竊盜犯行，係於前
    述犯罪未為有偵查犯罪職權之機關或公務員知悉前，主動向
    警方坦承上開竊盜犯行，有屏東縣政府警察局潮州分局偵查
    報告1 份（見警卷第2997號第1 頁）附卷可憑；另被告邱南
    熒就附表一編號1 至8 所示之竊盜犯行亦有自首之情形，有
    原審公務電話紀錄2 紙（見原審卷第116 、117 頁）附卷可
    參，其此部分之行為（即如附表一編號1 至9 所示之竊盜犯
    行部分），均已符合自首要件之規定，應依刑法第62條前段
    之規定，均減輕其刑，並與前開如附表一編號1 至9 所示之
    累犯加重部分，依法先加重後減輕之。
五、原審認被告罪證明確，因而適用刑法第28條、第320 條第1
    項、第339 條之2 第1 項、第47條第1 項、第62條前段、第
    51條第5 款，刑法施行法第1 條之1 規定，並審酌被告邱南
    熒前有多次竊盜前科紀錄，有臺灣高等法院被告前案紀錄表
    各1 份附卷可按，詎仍不知悔悟，不思以正途謀生，猶因意
    圖不勞而獲之心態，任意竊取前述被害人等之機車、皮包等
    財物，繼而持渠所竊得之被害人陳麗娟之提款卡及陳文成所
    竊得之劉俊泓之提款卡，盜領該被害人所有帳戶內之存款，
    所為均不足取張，惟念及渠犯罪後已知坦承犯行，態度尚可
    ，且渠所竊取之財物部分業經警發還被害人，暨衡及各次犯
    行所造成各被害人之損失、被竊財物之價值及素行、智識程
    度、生活狀況等一切情狀，分別量處如附表一、二主文欄所
    示之刑，並定被告邱南熒之應執行刑為有期徒刑2 年10月。
    又敘明未扣案之摩托車鑰匙1 支，固為被告邱南熒所有，並
    係供被告邱南熒為如附表一編號9 所示之竊盜犯行所用之物
    ，業據被告邱南熒於警詢及原審審理中供陳在卷（見警卷第
    2997號第3 頁背面、原審卷第112 頁），惟該鑰匙業經被告
    邱南熒予以丟棄，亦據被告邱南熒供陳甚明（見原審卷第11
    2 頁），是以，該鑰匙既已滅失，且無其他證據足資證明該
    鑰匙尚屬存在，而不為沒收之諭知。其認事用法，核無不合
    ，量刑亦屬允當。
六、原審諭知強制工作部分：
    被告上訴意旨認，其並無竊盜習慣，且有正當工作，亦無竊
    盜前科，原判決諭知強制工作，顯非適法云云。惟按「竊盜
    犯贓物犯保安處分條例第3 條第1 項規定：『十八歲以上之
    竊盜犯、贓物犯，有犯罪習慣者，得於刑之執行前，令入勞
    動場所強制工作』；刑法第90條第1 項規定：『有犯罪之習
    慣或因遊蕩或懶惰成習而犯罪者，於刑之執行前，令入勞動
    場所，強制工作』，均係本於保安處分應受比例原則之規範
    ，使保安處分之宣告，與行為人所為行為之嚴重性、行為人
    所表現之危險性及對於行為人未來行為之期待性相當之意旨
    而制定，而由法院視行為人之危險性格，決定應否令入勞動
    處所強制工作，以達預防之目的。又按保安處分中之強制工
    作，旨在對嚴重職業性犯罪及欠缺正確工作觀念或無正常工
    作因而犯罪者，強制其從事勞動，學習一技之長及正確之謀
    生觀念，使其日後重返社會，能適應社會生活。故決定是否
    令入勞動處所強制工作時，應予考量行為人所為行為之嚴重
    性、行為人所表現之危險性及對於行為人未來行為之期待性
    等事項，以符宣告強制工作之目的」，有最高法院著有94年
    度臺上字第6519號判決意旨可資為參。查被告有下述多次竊
    盜前科，經法院判處罪刑：
    1.屏東地院99年訴字388 號判決處有期徒刑6 月。
    2.臺灣彰化地方法院99年簡字587 號判決處有期徒刑3 月。
    3.屏東地院99年簡字1631號判決，邱南熒犯竊盜罪計4 罪，
      應執行有期徒刑11月。
    4.屏東地院99年易字1040號判決，邱南熒犯竊盜罪計17罪，
      與另一詐欺罪合併應執行有期徒刑3 年。
    5.屏東地院100年易字6號判決處有期徒刑10 月。
    6.臺灣高雄地方法院100 年簡字3504號判決，邱南熒犯竊盜
      罪計5 罪，應執行有期徒刑1 年。
    7.屏東地院100 年簡字1420號判決，邱南熒犯竊盜罪計2 罪
      ，應執行有期徒刑5 月。
    有臺灣高等法院被告前案紀錄表在卷可證（見本院卷第29頁
    背面至第42頁）；且被告邱南熒自承：「本件竊盜犯罪，均
    係乘坐公車、四處閒逛，再伺機下手犯案，且為警查獲時，
    已在外流浪3 、4 天，始至其不知情之友人蔡旻倚家中，請
    求借住1 晚」等語（見警卷第5403號第3 、4 頁），足見被
    告邱南熒在無經濟能力之狀況下，而為前揭竊盜犯行，顯係
    習於以上開方式不勞而獲，堪認其有竊盜犯罪之習慣，嗣後
    再犯之危險性甚高；此外，其於84年至98年間雖有工作，但
    為時非長，其中98年任職松旺營造有限公司僅8 日、任職內
    埔鄉公所僅1 個月，自98年9 月17日起至入監執行之期間，
    均無任何工作，有勞工保險局100 年11月7 日承保資字第10
    010474700 號函附被告勞保投保紀錄可證（見本院卷第90頁
    ），亦足證其因懶惰成習而犯罪；再參酌被告邱南熒本案竊
    盜之犯罪手法，所為已危害他人財產法益，甚而嚴重安社會
    秩序甚鉅；又被告邱南熒先前曾因犯竊盜罪經法院予以論罪
    科刑，業如上述，然其卻未能因而多所戒慎，停止犯罪，足
    見如僅為有期徒刑之執行，要難達教化與矯治之目的，實有
    強制被告邱南熒從事勞動，學習一技之長及正確工作觀念之
    必要，使其日後重返社會，能適應社會生活；而被告邱南熒
    犯有前揭竊盜犯行（共10罪），經分別論處其各如附表一及
    附表二編號1 主文欄所示之刑，並與其所犯非法由自動付款
    設備取財罪，合併定應執行刑為期徒刑2 年10月，依此二者
    比例計算結果，顯然就附表一及附表二編號1 所示之竊盜罪
    （共10罪）部分所定之應執行刑，業已超過有期徒刑1 年，
    自合於竊盜犯贓物犯保安處分條例第2 條第4 項之規定，基
    此，原審併依竊盜犯贓物犯保安處分條例第3 條第1 項規定
    ，於被告邱南熒前開所定之應執行刑下，諭知應於刑之執行
    前，令入勞動場所強制工作3 年，原判決此部分之諭知，認
    事用法，並無違誤。從而，被告上訴意旨否認有竊盜前科及
    犯罪習慣，指摘原判決諭知強制工作不當，均無理由，應予
    駁回。
七、同案被告陳文成部分，經原審判決確定，自不另論列，附此
    敘明。
據上論斷，應依刑事訴訟法第368條，判決如主文。
本案經檢察官高碧霞到庭執行職務。
中    華    民    國  100     年    12    月    14    日
                    刑事第六庭  審判長法  官  翁慶珍
                                      法  官  孫啟強
                                      法  官  石家禎
以上正本證明與原本無異。
不得上訴。
中    華    民    國   100    年    12    月    14    日
                                      書記官  黃月瞳
附錄本案論罪科刑法條全文：
中華民國刑法第320條
意圖為自己或第三人不法之所有，而竊取他人之動產者，為竊盜
罪，處5  年以下有期徒刑、拘役或 5 百元以下罰金。
意圖為自己或第三人不法之利益，而竊佔他人之不動產者，依前
項之規定處斷。
前二項之未遂犯罰之。
中華民國刑法第339條之2
（違法由自動付款設備取得他人之物之處罰）
意圖為自己或第三人不法之所有，以不正方法由自動付款設備取
得他人之物者，處 3 年以下有期徒刑、拘役或 1 萬元以下罰金
。
以前項方法得財產上不法之利益或使第三人得之者，亦同。
附表一：
┌──┬────┬───────────────────────┬────────┬──┐
│編號│犯罪時間│    犯罪方式（被害人、犯罪地點及被竊財物）    │主        文    │備註│
├──┼────┼───────────────────────┼────────┼──┤
│ 1  │99年 7月│邱南熒行經屏東縣屏東市○○路與濟南街口某處，趁│邱南熒犯竊盜罪，│自首│
│    │29日中午│張秀春下車購物且疏未將其所有車牌號碼GK2-239 號│累犯，處有期徒刑│    │
│    │12時30分│重型機車之鑰匙拔除之際，以徒手方式竊取上開重型│陸月。          │    │
│    │許      │機車，並駛離現場得逞。（該重型機車價值約為10,0│                │    │
│    │        │00元〈已發還張秀春〉，內有張秀春之身分證、健保│                │    │
│    │        │卡〈均已發還張秀春〉、駕照、行照各1 張、張秀春│                │    │
│    │        │之印章2-3 顆、張秀春之住處之鑰匙4 至5 把、現金│                │    │
│    │        │1, 000元；價值200-300 元之蔬果、手機2 支，其中│                │    │
│    │        │1 支手機門號為0000000000號）。                │                │    │
├──┼────┼───────────────────────┼────────┼──┤
│ 2  │99年 7月│邱南熒行經位於高雄市○○區○○街之「平和菜市場│邱南熒犯竊盜罪，│自首│
│    │30日上午│」某處，趁陳麗娟下車買菜殊未注意之際，徒手竊取│累犯，處有期徒刑│（就│
│    │10時30分│陳麗娟所有置於其所騎乘之機車置物箱內之皮包1 只│肆月；又犯非法由│竊盜│
│    │許      │（內有陳麗娟之身分證、健保卡各1 張〈均已發還陳│自動付款設備取財│部分│
│    │        │麗娟〉、現金1,000 元、郵局存摺1 本、郵局提款卡│罪，累犯，處有期│）  │
│    │        │1張 ）。嗣邱南熒另前往位於高雄市旗山區之「旗山│徒刑伍月。      │    │
│    │        │郵局」，將陳麗娟所有置於上開皮包內之郵局帳戶之│                │    │
│    │        │提款卡插入位於「旗山郵局」之某自動櫃員機內，輸│                │    │
│    │        │入該提款卡之密碼（即陳麗娟之出生年月日），致前│                │    │
│    │        │揭自動付款設備辨識系統陷於錯誤，誤認邱南熒係有│                │    │
│    │        │權持用該提款卡之人，以此不正方式先後提領陳麗娟│                │    │
│    │        │所有郵局帳戶內之存款20,000元、30,000元、20,000│                │    │
│    │        │元、5,000 元、1,000 元、1,000 元（共計6 次），│                │    │
│    │        │合計共提領77,000元。                          │                │    │
├──┼────┼───────────────────────┼────────┼──┤
│ 3  │99年8月4│邱南熒行經高雄市大寮區○○○路與萬丹路口某處，│邱南熒犯竊盜罪，│自首│
│    │日下午16│趁吳碧玉下車購物殊未注意之際，徒手竊取吳碧玉所│累犯，處有期徒刑│    │
│    │時30分許│有置於其所騎乘之機車腳踏板上之皮包1 只（內有吳│肆月。          │    │
│    │        │碧玉之身分證、健保卡各1 張〈均已發還吳碧玉〉、│                │    │
│    │        │吳碧玉所有之金融卡、IC卡、現金3,000 元等物）。│                │    │
├──┼────┼───────────────────────┼────────┼──┤
│ 4  │99年 9月│邱南熒行經屏東縣屏東市○○街138 號前某處，趁陸│邱南熒犯竊盜罪，│自首│
│    │12日中午│華馨下車購物殊未注意之際，以徒手方式竊取陸華馨│累犯，處有期徒刑│    │
│    │11時55分│所有之車牌號碼BHZ-827 號重型機車，並駛離現場得│陸月。          │    │
│    │許      │逞( 該重型機車價值約為10,000元〈已發還陸馨華〉│                │    │
│    │        │，其置物箱內有陸華馨所有之手提包1 只及咖啡色皮│                │    │
│    │        │夾1 只〈內有陸華馨之身分證、健保卡、汽機車駕照│                │    │
│    │        │《均已發還陸馨華》、行照、郵局金融卡各1 張、陸│                │    │
│    │        │華馨所有之中國信託、元大銀行、花旗銀行之信用卡│                │    │
│    │        │各1 張、星巴克隨行卡1 張及現金1,800 元〉）。  │                │    │
├──┼────┼───────────────────────┼────────┼──┤
│ 5  │99年9月1│邱南熒行經位於屏東縣屏東市之「中央市場」某處，│邱南熒犯竊盜罪，│自首│
│    │5日上午1│趁李佳娥下車購物疏未注意之際，竊取李佳娥所有之│累犯，處有期徒刑│    │
│    │1時許   │皮包1 只（內有李佳娥及其配偶鄭國義、其子鄭祺尹│伍月。          │    │
│    │        │、其女鄭詠丹之身分證各1 張及李佳娥、其子及其女│                │    │
│    │        │之健保卡各1 張〈均已發還李佳娥〉；李佳娥所有新│                │    │
│    │        │光銀行、中華郵政及彰化銀行之提款卡各1 張；現金│                │    │
│    │        │3,500 元）。                                  │                │    │
├──┼────┼───────────────────────┼────────┼──┤
│ 6  │99年9-10│邱南熒行經位於屏東縣九如鄉之「東寧市場」某處，│邱南熒犯竊盜罪，│自首│
│    │月間早上│趁陳淑玟下車購物殊未注意之際，徒手竊取陳淑玟所│累犯，處有期徒刑│    │
│    │9-10時許│有置於其所騎乘之機車腳踏板上之皮包1 只（內有陳│肆月。          │    │
│    │        │淑玟之身分證、健保卡〈均已發還陳淑玟〉及郵局存│                │    │
│    │        │摺等物）。                                    │                │    │
├──┼────┼───────────────────────┼────────┼──┤
│ 7  │99年11月│邱南熒行經屏東縣潮州鎮○○路51號前某處，趁葉美│邱南熒犯竊盜罪，│自首│
│    │29日上午│月下車購物，疏未將其所有車牌號碼PDY-081 號重型│累犯，處有期徒刑│    │
│    │11時許  │機車之鑰匙拔除之際，以徒手方式竊取上開重型機車│陸月。          │    │
│    │        │，並駛離現場得逞（該重型機車價值約5,000 元）。│                │    │
├──┼────┼───────────────────────┼────────┼──┤
│ 8  │99年11月│邱南熒騎乘車牌號碼PDY-081 號重型機車，行經位於│邱南熒犯竊盜罪，│自首│
│    │29日下午│屏東縣潮州鎮○○路之「韓國小吃攤」旁某處，趁紀│累犯，處有期徒刑│    │
│    │10時30分│秀珠下車購物殊未注意之際，徒手竊取紀秀珠置於其│伍月。          │    │
│    │許      │所騎乘之車牌號碼221-KEG 號重型機車之腳踏板上之│                │    │
│    │        │暗紅色後背包1 只（內有紀秀珠所有隨身碟5 個、讀│                │    │
│    │        │卡機2 個、記事簿1 本、現金25,200元、SONY牌數位│                │    │
│    │        │相機1 臺；紀秀珠之身分證及其子曾柏勛之身分證各│                │    │
│    │        │1 張、紀秀珠之重機車駕照1 張、車牌號碼221-KEG │                │    │
│    │        │號重型機車行照1 張、紀秀珠所有咖啡色長型皮夾1 │                │    │
│    │        │只、紀秀珠所有之花旗、國泰世華、富邦、玉山、台│                │    │
│    │        │新銀行之信用卡各1 張、紀秀珠所有之郵局、第一銀│                │    │
│    │        │行、土地銀行、合作金庫存摺各1 本、紀秀珠、其子│                │    │
│    │        │曾柏勛、其女曾珮紜之印章各1 顆、紀秀珠公務用職│                │    │
│    │        │章1 顆）。                                    │                │    │
├──┼────┼───────────────────────┼────────┼──┤
│ 9  │100年1月│邱南熒以持其所自備之摩托車鑰匙，發動廖木祥所有│邱南熒犯竊盜罪，│自首│
│    │27日中午│置於高雄市○○區○○路60號（即署立旗山醫院員工│累犯，處有期徒刑│    │
│    │12時許  │停車場內）之車牌號碼NFK-379 號重型機車後，並駛│陸月。          │    │
│    │        │離現場而竊取之（該重型機車值約為5,000 元，已發│                │    │
│    │        │還廖木祥）。                                  │                │    │
└──┴────┴───────────────────────┴────────┴──┘
 附表二：
┌──┬────┬───────────────────────┬───────────┐
│編號│犯罪時間│    犯罪方式（被害人、犯罪地點、被竊財物）    │主        文        欄│
├──┼────┼───────────────────────┼───────────┤
│ 1  │99年6月1│由邱南熒騎乘車牌號碼後3 碼為522 號之重型機車搭│邱南熒共同犯竊盜罪，累│
│    │9日下午4│載陳文成，行經位於屏東縣內埔鄉○○路之「內埔市│犯，處有期徒刑捌月。  │
│    │時30分許│場」附近某處，趁鍾意貞下車買菜殊未注意之際，由│                      │
│    │        │陳文成徒手竊取鍾意貞置於其所騎乘之車牌號碼015-│                      │
│    │        │HHL 號重型機車前方之置物箱內之棗紅色皮包1 只（│                      │
│    │        │內有鍾意貞之住處之鑰匙1 串、現金2,500 元及機車│                      │
│    │        │鑰匙1 支）。                                  │                      │
├──┼────┼───────────────────────┼───────────┤
│ 2  │99年6月2│陳文成趁向位於屏東縣內埔鄉○○路之「玉山銀行」│邱南熒共同犯非法由自動│
│    │0日下午4│旁之某麵店之老闆借用廁所之際，竊取劉俊泓所有置│付款設備取財罪，累犯，│
│    │時10分許│於該麵店內之電視機前之置物箱內之黑色皮包1 只（│處有期徒刑肆月。      │
│    │        │內有劉俊泓之身分證、健保卡、汽車駕照、郵提款卡│                      │
│    │        │各1 張及現金800 元，此部分邱南熒不知情）。嗣邱│                      │
│    │        │南熒與陳文成旋於同日下午4 時48分許，共同前往位│                      │
│    │        │於屏東縣內埔鄉之「豐田郵局」後，推由邱南熒將陳│                      │
│    │        │文成先前所竊取之劉俊泓所有置於前開皮包內之郵局│                      │
│    │        │帳戶之提款卡，插入位於「豐田郵局」之某自動櫃員│                      │
│    │        │機內，輸入該提款卡之密碼（即劉俊泓之出生年月日│                      │
│    │        │），致使自動付款設備辨識系統陷於錯誤，誤認邱南│                      │
│    │        │熒係有權持用該提款卡之人，以此不正方式先後提領│                      │
│    │        │劉俊泓所有郵局帳戶內之存款4,000 元、10,000元、│                      │
│    │        │9,000 元（共計3 次），合計共提領23,000元，上開│                      │
│    │        │盜領款項均由其2 人朋分花用完畢。              │                      │
└──┴────┴───────────────────────┴───────────┘